臺灣臺北地方法院行政訴訟判決　
111年度交字第140號
原      告  余佳蓉

被      告  臺北市交通事件裁決所

代  表  人  蘇福智
訴訟代理人  吳美惠
上列當事人間交通裁決事件，原告不服臺北市交通事件裁決所中
華民國111年2月25日北市裁催字第22-AO0000000號、第22-AO000
0000號、第22-AO0000000號、第22-AO0000000號裁決，提起行政
訴訟，本院判決如下：
    主      文
一、原處分撤銷。
二、訴訟費用新臺幣300元由被告負擔。
三、被告應給付原告新臺幣300元。　
    事實及理由
一、程序部分：
    原告不服被告民國111年2月25日北市裁催字第22-AO0000000
    號、第22-AO0000000號、第22-AO0000000號、第22-AO00000
    00號違反道路交通管理事件裁決書（下合稱原處分）而提起
    行政訴訟，核屬行政訴訟法第237條之1第1項第1款規定之交
    通裁決事件，爰依行政訴訟法第237條之7規定，不經言詞辯
    論，逕為判決。
二、爭訟概要：
(一)原告所有車號000-0000號普通重型機車(下稱系爭機車)分別
    於110年12月13日17時26分、12月22日17時27分、111年1月3
    日17時27分、1月7日17時48分，在劃有紅線路段之臺北市○○
    區○○○路0段00巷0弄00號前（下稱系爭地點）違規停車，經
    民眾檢具影像提出檢舉，由臺北市政府警察局松山分局三民
    派出所(下稱舉發機關)員警填製北市警交字第AO0000000號
    、第AO0000000號、第AO0000000號、第AO0000000號舉發違
    反道路交通管理事件通知單(下合稱舉發通知單)予以舉發。
(二)原告不服舉發通知單向被告陳述意見，經舉發機關查復違規
    屬實，原告於111年2月25日委任謝○○至被告裁決櫃檯申請裁
    決，被告審認原告有「在禁止臨時停車處所停車」之違規行
    為，乃依道路交通管理處罰條例第56條第1項第1款規定開立
    原處分，分別裁處原告新臺幣（下同）各600元罰鍰，於同
    日送達原告。原告不服原處分，於111年2月25日向本院提起
    行政訴訟。
三、原告起訴主張及聲明：
(一)主張要旨：
　  原告雖紅線違規停車，惟當時係前往幼兒園接送1歲幼兒，
    且將系爭機車緊鄰路邊停放，並不影響交通秩序，應將原處
    分撤銷。
(二)聲明：原處分撤銷。　　
四、被告答辯及聲明：
(一)答辯要旨：
　1.依違反道路交通管理事件統一裁罰基準及處理細則第10條第
    2項第5款及第23條之規定可知，關於民眾檢舉舉發之案件，
    僅要對於同一違規事實並未重複檢舉，且可確認檢舉人之真
    實身分，又檢舉人係於行為成立或終了之日起7日內提出檢
    舉，而所檢送之檢舉資料並符合具體明確，可經公路主管或
    警察機關予以查證，則經查證屬實後，即可予以舉發。
　2.本件經舉發機關就違規事實查復及審閱通知單通知聯暨採證
    照片資料，系爭機車分別上開時地，在劃有紅線路段停車，
    為執勤員警依民眾檢舉之違規採證照片，依違反道路交通管
    理處罰條例第56條第1項第1款之規定逕行舉發。有關原告陳
    述意見係去接送1歲小孩等語，惟：(一)依據道路交通標誌
    、標線、號誌設置規則第169條規定：禁止臨時停車線，用
    以指示禁止臨時停車路段，本標線為紅色實線，標線禁止時
    間為全日24小時，如有縮短之必要時，應以標誌及附牌標示
    之。(二)本件係民眾分別於110年12月13日、12月22日、111
    年1月3日、1月7日至臺北市政府警察局交通警察大隊交通違
    規檢舉專區檢舉違規之案件，檢舉時已敘明違規事實及檢具
    違規照片，並經舉發員警查證違規屬實即應依職權逕行舉發
    ，符合道路交通管理處罰條例第7條之1之規定。(三)本件經
    執勤員警檢視採證照片，確認系爭機車靜止停放於紅線處，
    且民眾檢舉時已敘明違規事實及檢具違規照片，員警依法舉
    發尚無違誤。
　3.經再次檢視本件採證照片，系爭機車停放處所之路面緣石繪
    有禁止停車標線（紅線），系爭機車停放在該處，足認確有
    於設有禁止停車標線之處所停車，已構成在禁止停車處所停
    車之違規行為。
(二)聲明：駁回原告之訴。　　　　
五、爭點：
    原告於上開時地在劃有紅線標線之路段違規停車之行為，是
    否符合違反道路交通管理事件統一裁罰基準及處理細則(下
    稱處理細則)第12條第1項之得免予舉發之規定？　       
六、本院之判斷：
(一)應適用之法令：道路交通安全規則第111條第1項第3款、第1
    12條第1項第1款、道路交通管理處罰條例第56條第1項第1款
    （附錄）。
(二)如爭訟概要欄所載之事實，除後述之爭點外，其餘為兩造所
    不爭執，並有機車車籍查詢(見本院卷第89頁)、臺北市政府
    警察局松山分局111年2月18日北市警松分字第1113032615號
    函(見本院卷第57至58頁)、舉發通知單（見本院卷第47至50
    頁）、送達證書（見本院卷第81至87頁）及原處分（見本院
    卷第71至77頁）在卷可佐，該情堪以認定。
(三)原告確有在劃有紅線路段禁止停車處所違規停車之行為：
　1.觀諸卷附之採證照片所示(見本院卷第59至65頁)，系爭機車
    停放在系爭地點，且該處地面劃繪清晰可見之紅色標線，為
    原告所不爭執(見本院卷第17至19頁)，足見原告確有將系爭
    機車違規停放在劃有禁止停車標線之處所。
　2.按接送未滿7歲兒童上、下車者，臨時停車不受3分鐘之限制
    ，道路交通管理處罰條例第55條第2項固有明定。然系爭機
    車於上開時間停放在劃有紅線標線之系爭地點，且原告當時
    並未在車上或車旁，顯非處於「保持立即行駛之狀態」，非
    屬「臨時停車」，核與道路交通管理處罰條例第55條第2項
    規定不符。
(四)原告上開違章行為，符合處理細則第12條第1項之得免予舉
    發之規定：　　　
　  按「行為人有下列情形之一，而未嚴重危害交通安全、秩序
    ，且情節輕微，以不舉發為適當者，交通勤務警察或依法令
    執行交通稽查任務人員得對其施以勸導，免予舉發：五、駕
    駛汽車因上、下客、貨，致有本條例第55條之情形，惟尚無
    妨礙其他人、車通行。」，處理細則第12條第1項第5款定有
    明文。查原告之女兒謝○○為109年6月出生，年僅1歲多，於
    原告違規當時由臺北市私立○○○托嬰中心托育，原告騎乘系
    爭機車前往系爭地點接送年僅1歲幼女謝○○時，將系爭機車
    停放在托嬰中心門口，進入該托嬰中心接送幼兒等情，業據
    原告陳稱在卷，有起訴狀可佐(見本院卷第19頁)，核與原告
    所提出之戶籍謄本(見本院卷第53頁)、臺北市私立○○○托嬰
    中心就讀證明書(見不公開卷第1頁)及親子聯絡本(見不公開
    卷第5至9頁)相符，是原告上開陳稱內容堪信為真實，足見
    原告將系爭機車停放在系爭地點係為接送年僅1歲多幼女，
    因而違規停車，益徵原告之違章情節輕微。又觀之前述採證
    照片所示，原告將系爭機車緊靠托嬰中心門口之路邊，當時
    該路段之人車稀少，且該車左側尚預留相當空間，實難認原
    告有何妨礙人、車通行之情事。從而，本院綜合考量當時該
    處交通狀況及原告違規之情節等情，認原告騎乘系爭機車雖
    有違規停車行為，惟尚未達妨礙其他人、車通行之程度，而
    未嚴重危害交通安全、秩序，且情節輕微，然舉發機關未審
    酌上情仍逕予舉發，自有裁量怠惰之違失；被告受理舉發機
    關移送本件舉發交通違規事件後，未請舉發機關陳明有無處
    理細則第12條第1項第5款之情形，或退回舉發機關查明補正
    ，即逕依舉發通知單而為原處分，亦有裁量怠惰之瑕疵，本
    院自得撤銷原處分。
(五)本件判決基礎已臻明確，兩造其餘攻擊、防禦方法及訴訟資
　　料經本院審酌後，核與判決結果不生影響，無一一論述之必
　　要，併此敘明。　　
七、結論：
　　原處分認事用法有違誤，原告主張撤銷原處分為有理由，應
    予撤銷。至本件第一審裁判費為300元，應由敗訴之被告負
    擔，因原告已預納裁判費300元，爰確定第一審訴訟費用額
    如主文第2、3項所示。
中　　華　　民　　國　　111 　年　　5 　　月　　12　　日
　　　　　　　　  行政訴訟庭  法　官　黃子溎
上為正本係照原本作成。
如不服本判決，應於送達後20日內，向本院提出上訴狀並表明上
訴理由（原判決所違背之法令及其具體內容或依訴訟資料可認為
原判決有違背法令之具體事實)，其未載明上訴理由者，應於提
出上訴後 20 日內向本院補提理由書（上訴狀及上訴理由書均須
按他造人數附繕本，如未按期補提上訴理由書，則逕予駁回上訴
），並應繳納上訴裁判費新臺幣 750 元。　　　　　　　
中　　華　　民　　國　　111 　年　　5 　　月　　12　　日
　　                          書記官  藍儒鈞
附錄（本件參考法條）：
1.道路交通安全規則第111條第1項第3款
　汽車臨時停車時，應依下列規定：
　三、設有禁止臨時停車標誌、標線處所不得臨時停車。 
2.道路交通安全規則112條第1項第1款
　汽車停車時，應依下列規定： 
　一、禁止臨時停車處所不得停車。 
3.道路交通管理處罰條例第56條第1項第1款　　
　汽車駕駛人停車時，有下列情形之一者，處新臺幣600元以上1
  ,200元以下罰鍰：
　一、在禁止臨時停車處所停車。 

訴訟費用計算書
項　　　　目　　金　額（新臺幣）　　備　註
第一審裁判費　　 300元              
合        計　　 300元